【裁判字號】    89,台上,1433
【裁判日期】    890316
【裁判案由】    違反毒品危害防制條例
【裁判全文】
最高法院刑事判決                              八十九年度台上字第一四三三號
    上訴人  甲○○
右上訴人因違反毒品危害防制條例案件，不服台灣高等法院中華民國八十九年一月七
日第二審判決（八十八年度上訴字第四一六八號，起訴案號：台灣板橋地方法院檢察
署八十八年度偵字第六六○二號），提起上訴，本院判決如左：
    主  文
上訴駁回。
    理  由
按刑事訴訟法第三百七十七條規定，上訴於第三審法院，非以判決違背法令為理由，
不得為之。是提起第三審上訴，應以原判決違背法令為理由，係屬法定要件。如果上
訴理由狀並未依據卷內訴訟資料，具體指摘原判決不適用何種法則或如何適用不當，
或所指摘原判決違法情事，顯與法律規定得為第三審上訴理由之違法情形，不相適合
時，均應認其上訴為違背法律上之程式，予以駁回。本件原判決維持第一審論處上訴
人甲○○連續轉讓第二級毒品，累犯罪刑之判決，駁回其在第二審之上訴。已詳認
定犯罪事實之依據及憑以認定之理由，並對上訴人否認犯罪之辯詞，如何不足採信，
均已依據卷內資料予以指駁及說明，從形式上觀察，原判決並無任何違背法令之處。
查事實審法院對於證據之取捨，依法有自由判斷之權，故證人之陳述，有部分前後不
符，究竟何者可採，法院仍得本其自由心證予以斟酌，非謂一有不符或矛盾，即應認
其全部均為不可採信。其基本事實之陳述，苟與真實性無時，仍非不得予以採信。
依證人鄭建工在警訊與偵查中之陳述，其所指上訴人無償提供安非他命給其施用之時
間，雖先後不符，然對上訴人確有無償提供安非他命給其施用之基本事實陳述，則無
二致。則原判決採用上訴人在偵查中之供述及證人鄭建工該項基本事實之陳述，資以
認定上訴人連續於民國八十七年十一、十二月間，及八十八年三月八日、九日，多次
無償轉讓安非他命予鄭建工施用，核屬事實審採證認事之職權行使，無違法可言，雖
原判決就證人鄭建工所述時間，未說明不足採之理由，惟於判決無影響。又上訴人無
償提供安非他命給鄭建工施用，自屬轉讓第二級毒品行為，原判決論上訴人以毒品危
害防制條例第八條第二項之罪，適用法則亦無違誤。上訴意旨置原判決之論於不顧
，徒憑己見，為事實上之爭辯，並對原審採證認事之職權行使，及於判決無影響事項
，任意指摘，難謂已符合首揭法定上訴要件，其上訴違背法律上之程式，應予駁回。
據上論結，應依刑事訴訟法第三百九十五條前段，判決如主文。
中      華      民      國    八十九    年      三      月     十六     日
                              最高法院刑事第七庭
                                  審判長法官  謝  家  鶴
                                        法官  洪  文  章
                                        法官  花  滿  堂
                                        法官  陳  世  淙
                                        法官  洪  佳  濱
      右正本證明與原本無異
                                              書  記  官
中      華      民      國    八十九    年      四      月      一      日


司法院資訊處製作；財團法人民間司法改革基金會備份。
